【裁判字號】    90,訴,260
【裁判日期】    900731
【裁判案由】    毒品危害防制條例
【裁判全文】
臺灣宜蘭地方法院刑事判決                            九十年度訴字第二六號
    公  訴  人  臺灣宜蘭地方法院檢察署檢察官
    被      告  甲○○
右列被告因違反毒品危害防制條例案件，經檢察官提起公訴（八十九年度毒偵緝字第
一八四號、九十年毒偵字第九三六號），本院判決如左：
    主  文
甲○○連續施用第一級毒品，累犯，處有期徒刑拾月。扣案之海洛因壹小包（淨重零
點零公克、包裝重零點貳公克）沒收銷燬之。又施用第二級毒品，累犯，處有期徒
刑捌月。應執行有期徒刑壹年肆月。扣案之海洛因壹小包（淨重零點零公克、包裝
重零點貳公克）沒收銷燬之。
    事  實
一、甲○○前曾於民國八十四年間，因違反肅清煙毒條例及麻醉藥品管理條例案件，
    經本院分別判處有期徒刑一年十月及六月確定，於八十八年七月十日執行完畢，
    復於八十六年間，再因違反麻醉藥品管理條例案件，經高院判處有期徒刑四月確
    定，於八十八年六月二十四日執行完畢，又於八十七年間，因施用第二級毒品安
    非他命案件，經本院裁定送觀察、勒戒後，認無繼續施用毒品之傾向，而於八十
    七年七月三十日以八十六年度易字第一０五八號案件件諭知免刑確定。又連續自
    八十八年十二月間起至八十九年七月間止，因施用第一級毒品海洛因及第二級毒
    品安非他命多次，經送觀察勒戒後，認有繼續施用之傾向，經台灣宜蘭地方法院
    檢察署檢察官聲請本院裁定強制戒治並提起公訴，經本院以八十九年毒聲字第七
    七八號裁定強制戒治，並於八十九年十月十九日以八十九年訴字第一九八號判處
    有期徒刑八月、六月，定應執行刑一年（八十九年十二月八日確定），尚未執行
    完畢，猶不知悔改，於強制戒治付保護管束期間即九十年三月三十日前二日之某
    時許，在宜蘭縣員山鄉○○路施用第二級毒品安非他命一次，又基於施用第一級
    毒品海洛因之概括犯意，自九十年三月底某日起至同年六月十八日凌晨二時許止
    ，連續多次在宜蘭縣宜蘭市○○路男友住處及宜蘭市○○路二號「紫羅蘭」理容
    院宿舍內施用第一級毒品海洛因多次，分別於九十年三月三十日十時十分許經台
    灣宜蘭地方法院檢察署通知採尿查獲，及於九十年六月十九日凌晨三時許在前述
    紫羅蘭宿舍內查獲，並當場扣得海洛因一小包（淨重零點零公克、包裝重零點
    二公克）。
二、案經台灣宜蘭地方法院檢察署觀護人室簽分及宜蘭縣警察局宜蘭分局移送臺灣宜
    蘭地方法院檢察署偵查起訴。
    理  由
一、右揭犯罪事實，業據被告於本院審理時坦承不諱，其為警查獲後所採集之尿液送
    檢結果，呈安非他命陽性及嗎啡陽性反應，此有宜蘭縣衛生局出具九十年七月六
    日之安非他命及毒品嗎啡尿液檢驗單、及台灣檢驗科技股份有限公司檢驗報告等
    在卷可稽。此外且有扣案之海洛因（淨重零點零公克、包裝重零點二公克）可
    稽。被告前於八十七年間，因施用第二級毒品安非他命案件，經本院裁定送觀察
    、勒戒後，認無繼續施用毒品之傾向，而於八十七年七月三十日以八十六年度易
    字第一０五八號案件件諭知免刑確定。又連續自八十八年十二月間起至八十九年
    七月間止，因施用第一級毒品海洛因及第二級毒品安非他命多次，經本院裁定令
    入強制處所施以強制戒治，並以八十九年訴字第一九八號分別判處有期徒刑八月
    、六月，並定應執行刑一年，於八十九年十二月八日確定，此有台灣高等法院被
    告全國前案紀錄表附卷可參，其罪證明確，應予依法論科。
二、核被告所為，係犯毒品危害防制條例第十條第一項之施用第一級毒品海洛因罪名
    、同條例第二項之施用第二級毒品安非他命罪名。又被告於施用毒品前持有第一
    級毒品海洛因及持有第二級毒品安非他命之低度行為，分別為施用第一級毒品、
    施用第二級毒品之高度行為所吸收，均不另論罪。被告多次施用海洛因之犯行，
    時間緊接，犯罪構成要件相同，顯係基於概括犯意反覆為之，應依連續犯規定論
    以一罪，並加重其刑。而其前揭所犯施用第一級毒品及施用第二級毒品罪，犯意
    各別，罪名不同，應分論併罰。查被告於民國八十四年間，因違反肅清煙毒條例
    及麻醉藥品管理條例案件經本院分別判處有期徒刑一年十月及六月確定，於八十
    八年七月十日執行完畢，復於八十六年間，再因違反麻醉藥品管理條例案件，經
    高院判處有期徒刑四月確定，於八十八年六月二十四日執行完畢，有卷附臺灣高
    等法院被告全國前案紀錄表可按，其受有期徒刑之執行完畢，五年以內再犯本件
    最重法定本刑為有期徒刑以上之右開二罪，均為累犯，就施用第二級毒品部分應
    依法加重其刑，而就所犯施用第一級毒品部分應依法遞加重其刑。爰審酌被告坦
    承犯行，經多次耗費國家資源矯治毒癮未達成矯治之效果、對社會治安造成潛在
    危險性，及被告因施用第一級毒品海洛因及第二級毒品安非他命，經本院以八十
    九年訴字第一九八號分別判處有期徒刑八月、六月，並定應執行刑一年，於八十
    九年十二月八日確定，尚未執行，又觸犯本罪，及其犯罪之動機、目的、手段及
    犯後坦承犯行等一切情狀，分別就其所犯二罪量處如主文所示之刑，並定其應執
    行之刑。扣案之海洛因（淨重零點零公克、包裝重零點二公克），經送法務部
    調查局檢驗結果，確認係屬第一級毒品海洛因無訛，有該局出具之檢驗單附卷可
    查，是扣案海洛因係屬第一級毒品，不問屬於犯人與否，應依毒品危害防制條例
    第十八條第一項規定併予宣告沒收銷燬之。
據上論斷，應依刑事訴訟法第二百九十九條第一項前段，毒品危害防制條例第十條第
一項、第二項、第十八條第一項前段，刑法第十一條前段、第五十六條、第四十七條
、第五十一條第五款，判決如主文。
本案經檢察官廖允松到庭執行職務
中    華    民    國      九十     年       七         月       三十一  日
    臺灣宜蘭地方法院刑事第二庭
                                          法  官
右正本證明與原本無異。
如不服本判決，應於判決送達後十日內，向本院提出上訴狀。
                                          書記官
中    華    民    國              年              月              日
附錄法條：
毒品危害防制條例第十條第一項、第二項


司法院資訊處製作；財團法人民間司法改革基金會備份。
